臺灣嘉義地方法院刑事判決　　　　　　　　　　　　九十三年度簡上字第一二三號
　　上　訴　人　甲○○
　　（即被告）
　　聲　請　人　臺灣嘉義地方法院檢察署檢察官
右列上訴人因傷害等案件，不服本院嘉義簡易庭中華民國九十三年四月二十日九十三
年度嘉簡字第一八八號第一審判決（聲請簡易判決處刑書案號：臺灣嘉義地方法院檢
察署九十三年度偵字第一六○○號），提起上訴，及臺灣嘉義地方法院檢察署檢察官
函
：
    主  文
原判決撤銷。
甲○○傷害人之身體，處拘役肆拾日，如易科罰金，以參佰元折算壹日。
    事  實
一、甲○○於民國（下同）九十三年三月九日清晨六時十五分許，在乙○○○位於嘉
    義市○區○○○路三○三號住處前，因撿拾紙箱與乙○○○發生爭執，竟基於無
    故侵入他人住宅及傷害他人身體之犯意，旋即尾隨乙○○○進入前揭住處客廳內
    ，徒手自後將乙○○○推倒在地，並毆打乙○○○之臉、胸部及腿部等處，致乙
    ○○○受有右眼內眼角裂傷約一公分、前胸及雙膝抓傷淤青等傷害。
二、案經乙○○○訴由嘉義市警察局第一分局報請台灣嘉義地方法院檢察署偵辦聲請
    簡易判決處刑及黃柯月蓉訴由台灣嘉義地方法院檢察署移送併辦。
    理  由
一、本件上訴人即被告（下稱被告）甲○○於本院為實體審理前，即能瞭解本院訊問
    之事項，且於審理過程中，均直接而詳細答覆本院之問題，堪認其於審判期日，
    並無心神喪失，應停止審判之情形，本院認被告適於到庭接受審判，合先說明。
二、訊據被告甲○○固承認其於前揭時地與告訴人乙○○○發生爭執之情，惟矢口否
    認涉犯無故侵入住宅及傷害罪行，辯稱：當時我都只在告訴人住處門前，與告訴
    人發生拉扯，並未進入告訴人屋內，也沒有打到告訴人云云。經查：右揭犯罪事
    實，業據告訴人於警偵訊時及本院審理中迭次指訴綦詳，且被告於警偵訊時及本
    院審理中已承認當時確曾與告訴人發生拉扯互毆之情無訛（見警卷第四頁，臺灣
    嘉義地方法院檢察署九十三年度偵字第一六○○號卷第六頁，簡上卷第四頁、第
    五頁、第二十頁），而告訴人所受前揭傷害有嘉義榮民醫院診斷證明書一紙在卷
    可佐（見前揭第一六○○號卷第十二頁），核其受傷部位亦與告訴人所指訴之被
    告出手毆打之情形相符，另有告訴人傷勢照片五張及案發現場照片四張附卷足稽
    （見警卷第十二頁，簡上卷第二十六頁至第二十八頁），是認被告前揭所辯，僅
    係事後卸責之詞，難予採信，故被告前揭傷害及無故侵入住宅犯行，事證明確，
    可堪認定。
三、核被告甲○○所為係犯刑法第二百七十七條第一項傷害罪、同法第三百零六條第
    一項之侵入住宅罪。被告所犯上開二罪，有方法結果之牽連關係，為牽連犯，應
    從一重傷害罪處斷。按檢察官就犯罪事實一部起訴者，其效力及於全部，刑事訴
    訟法第二百六十七條定有明文，本件檢察官雖僅就被告所為傷害犯行聲請簡易判
    決處刑，惟被告所犯無故侵入住宅犯行，與前開經判決有罪部分，具有牽連犯關
    係，屬於裁判上一罪，依前開法條規定，本院自得併予審理裁判。原審諭知被告
    傷害，處拘役四十日之簡易判決，固屬卓見，惟未能於判決前及時審酌被告無故
    侵入住宅犯行，其認定事實及適用法律尚有未洽，上訴人提起上訴主張並非故意
    傷害告訴人云云，請求撤銷原判決，雖無理由，惟原審簡易判決既有前揭違失，
    自應由本院撤銷原判決，另為適當之判決。又被告雖為中度智障，有殘障手冊影
    本一紙附卷堪憑（見警卷第十三頁），惟徵諸案發當時，被告尚能撿拾紙箱進而
    與告訴人發生爭執，顯見被告並無心神喪失或精神耗弱情形，附此敘明。本院審
    酌被告素行狀況、智識程度、犯罪動機、原因、手段、告訴人所受傷害、被告犯
    罪後態度等一切情狀，量處如主文第二項所示之刑，並諭知易科罰金之折算標準
    ，以示懲儆。
據上論斷，應依刑事訴訟法第四百五十五條之一第一項、第三項、第三百六十九條第
一項、第三百六十四條、第二百九十九條第一項前段，刑法第二百七十七條第一項、
第三百零六條第一項、第五十五條、第四十一條第一項前段，罰金罰鍰提高標準條例
第一條前段、第二條，判決如主文。
本案經檢察官古富祺到庭執行職務。
中      華      民      國      九十三    年      六     月    三十     日
                             臺灣嘉義地方法院刑事第一庭
                                 審判長  法  官  夏金郎
                                         法  官  陳俞婷
                                         法  官  盧鳳田
右正本證明與原本無異。
本件不得上訴。
中      華      民      國      九十三    年    六     月    三十     日
                                         書記官  林秀惠
附錄論罪科刑法條︰
刑法第二百七十七條第一項：
傷害人之身體或健康者，處三年以下有期徒刑、拘役或一千元以下罰金。
